【裁判字號】    90,上易,71
【裁判日期】    900315
【裁判案由】    賭博
【裁判全文】
臺灣高等法院臺南分院刑事判決                  九十年度上易字第七一號  慎股
      上  訴  人
      即  被  告  甲  ○  ○
右上訴人因賭博案件，不服臺灣嘉義地方法院八十九年度易字第一一九號，中華民國
八十九年九月十八日第一審判決（起訴案號：臺灣嘉義地方法院檢察署八十九年度偵
字第一六二號），提起上訴，本院判決如左：
      主      文
上訴駁回。
      事      實
一、甲○○夥同綽號「阿貓」之不詳姓名成年男子基於共同犯意之聯絡，並基於概括
    之犯意，自民國八十八年一月間某日起至同年七月二十七日止，由綽號「阿貓」
    之男子自任組頭，並由甲○○提供其在嘉義縣民雄鄉大崎村十四甲七十七號之公
    眾得出入之場所，共同經營俗稱六合彩之賭博，聚集不特定之多數人在該處簽賭
    下注，以如附表所示編號一至三所載之方式賭博牟利，並由不特定之人先向甲○
    ○簽賭，甲○○於收取賭金及收集簽賭之資料後交予「阿貓」，若賭客簽中，則
    由「阿貓」將彩金交由甲○○轉交予賭客，嗣於八十八年十月二十九日上午十一
    時二十分許，經警於上開甲○○住處查獲，並扣得甲○○所有供經營六合彩賭博
    所用之簽單一張、紅包袋一個、帳冊二本（起訴書誤載為三本）、空白總表四張
    及對照表一張。
二、案經嘉義縣警察局移送臺灣嘉義地方法院檢察署檢察官偵查起訴。
      理      由
一、右揭如何與「阿貓」之成年男子共同經營六合彩賭博之犯罪事實，業據上訴人即
    被告甲○○於本院審理時坦承不諱，並有簽單一張、紅包袋一個、帳冊二本、空
    白總表四張及對照表一張等可稽，且參酌扣案之被告所有之日曆帳冊所載：「四
    月六日茂林全車四○乘○．五收一八四○」（第十五頁反面）、「四月六日三星
    三十六支三萬二千五百」、「四月九日三星三十六支二千五百」（第十六頁）、
    「四月二十九日爸三星十八支」、「五月五日爸十八支、風十八支、叔十八支、
    自三十六支、三十八支」（第二十頁）、及藍皮帳冊與日曆帳冊於每星期二、四
    均有金額之記載，二者除尾數外，金額均相同；再籃皮帳冊常用電話表欄所載，
    係將一月至七月每星期二、四之金額詳予列舉，並計算每月之總金額，除五月四
    萬餘元、六月六萬餘元、七月（僅至七月六日共二期）三萬餘元外，其他月份最
    低有八萬九千八百元，最高者高達五十四萬八千九百元，而六合彩開獎日為每星
    期二、四，為眾所週知之事實，顯見該帳冊每星期二、四金額之記載均為六合彩
    簽賭之金額，而該帳冊常用電話表欄所載之總金額應係每月簽賭金額之總數，及
    扣案之簽單記載，並非被告個人自行簽賭，而係他人簽賭之簽單等情觀之，足認
    被告上開自白與事實相符，可堪採為認定被告犯罪之證據。另再參酌扣案之帳冊
    二本之記載，被告甲○○與「阿貓」之人共同經營之六合彩，除起訴書所記載之
    附表編號一、二外，尚有如附表編號所記載之「港式四星」，且自八十八年一月
    至七月每星期二、四均有賭金及總金額之記載，自八十八年七月六日以後即無六
    合彩簽賭金額及總金額之記載，及扣案之簽單日期為同年七月二十七日，顯見被
    告甲○○與「阿貓」之人共同經營六合彩之期間應自八十八年一月起至同年七月
    二十七日止，附此敘明，本件事証明確，被告甲○○犯行堪以認定。
二、核被告甲○○所為，係犯刑法第二百六十八條意圖營利，供給賭博場所及聚眾賭
    博罪，與同法第二百六十六條第一項前段在公眾得出入之場所賭博財物罪。其與
    「阿貓」之成年男子間，有犯意之聯絡與行為之分擔，均為共同正犯。又其於當
    期香港六合彩開獎前之多次接續行為，均係當次意圖營利，供給賭博場所及意圖
    營利，聚眾賭博，與在公眾得出入之場所賭博財物犯行之一部行為。而於每期開
    獎前接續行為中之意圖營利，供給賭博場所及意圖營利，聚眾賭博，與在公眾得
    出入之場所賭博財物，均係基於一個賭博犯意之決定，以達成同一犯罪之各個舉
    動，為一行為觸犯前開三罪名，屬想像競合犯，應從情節較重之意圖營利，聚眾
    賭博罪處斷。又被告甲○○所犯上開三罪，時間緊接，犯罪構成要件相同，顯係
    基於概括犯意反覆為之，為連續犯，應論以一罪，並加重其刑。
三、原審法院適用刑法第二十八條、第二百六十六條第一項前段、第二百六十八條、
    第五十五條、第五十六條、第四十一條、第四十二條第二項、第三十八條第一項
    第二款、罰金罰鍰提高標準條例第一條前段、第二條（原判決漏引第二條，應予
    糾正），並審酌被告甲○○之素行資料、智識程度及經營六合彩賭博，助長社會
    僥倖心理，影響正常之社會經濟活動，及被告甲○○犯後之態度等一切情狀，量
    處有期徒刑四月、併科罰金三萬元，並諭知有期徒刑易科罰金、罰金易服勞役之
    折算標準，扣案之簽單一張、紅包袋一個、帳冊二本、空白總表四張及對照表一
    張，均為被告甲○○所有且均供其犯罪所用之物，為被告甲○○供明在卷，均依
    法併予宣告沒收，認事用法俱無不合，量刑亦稱妥適，被告上訴意旨謂量刑過重
    ，指摘原判決不當，並無可取，為無理由，應予駁回。
據上論結，應依刑事訴訟法第三百六十八條，判決如主文。
本案經檢察官劉榮堂到庭執行職務。
中      華      民      國      九十    年      三     月     十五      日
        臺灣高等法院臺南分院刑事第四庭
                                        審判長法官  陳    義    仲
                                              法官  宋    明    蒼
                                              法官  蔡    崇    義
右正本證明與原本無異。
不得上訴。
                                        法院書記官  陳    明    芬
中      華      民      國      九十    年      三     月     十五      日
附表：
┌───┬─────────┬────────────────┬────┐
│編  號│ 俗            稱 │ 賭        博      方        式 │備    考│
├───┼─────────┼────────────────┼────┤
│      │港式二星          │設○一至四十七之兩位數號碼四十七│        │
│      │                  │個，每支簽選兩個號碼，直接核對每│        │
│ 一   │                  │週二、四香港六合彩開獎六個獎號中│        │
│      │                  │之兩個，始為中獎，賭客每簽一支賭│        │
│      │                  │資新台幣（以下同）一百元（實收八│        │
│      │                  │十元，如簽中由「阿貓」賠付五十二│        │
│      │                  │倍之彩金，如未簽中，賭資即歸「阿│        │
│      │                  │貓」所有。                      │        │
├───┼─────────┼────────────────┼────┤
│      │港式三星          │設○一至四十七之兩位數號碼四十七│        │
│      │                  │個，每支簽選三個號碼，直接核對每│        │
│ 二   │                  │週二、四香港六合彩開獎六個獎號中│        │
│      │                  │之三個，始為中獎，賭客每簽一支賭│        │
│      │                  │資一百元（實收七十五元），如簽中│        │
│      │    │由「阿貓」賠付五萬三千元之彩金，│        │
│      │                  │如未簽中，賭資歸「阿貓」所有。  │        │
├───┼─────────┼────────────────┼────┤
│      │港式四星          │設○一至四十七之兩位數號碼四十七│        │
│      │                  │個，每支簽選四個號碼，直接核對每│        │
│ 三   │                  │週二、四香港六合彩開獎六個獎號中│        │
│      │                  │之四個，始為中獎，賭客每簽一支賭│        │
│      │                  │資一百元（實收七十八元），如簽中│        │
│      │                  │由「阿貓」賠付七千倍之彩金，如未│        │
│      │                  │簽中，賭資即歸「阿貓」取得。    │        │
└───┴─────────┴────────────────┴────┘
附錄本案論罪科刑法條全文：
刑法第二百六十八條：
意圖營利，供給賭博場所或聚眾賭博者，處三年以下有期徒刑，得併科三千元以下罰
金。


司法院資訊處製作；財團法人民間司法改革基金會備份。
